# 陈老师及各位老师，请教个问题

提问人：liufengwen 时间：2012-11-30 13:10:14
A公司为一国有企业，B公司为其控股子公司，C公司为其全资子公司， 2011 年 10 月B公司进行清算， 2012 年 3 月B公司注销，B公司将其一车间按评估值卖给A公司（评估值大于账面值），其余资产按评估值卖给C公司，请问，在做A公司 2012 年的合并报表时，是否需要抵消增值的这部分

回答人：chenyiwei
掌握一点：这些内部交易的标的资产，只要在交易前后均在A的控制范围（合并报表范围）之内的，则在A的合并报表层面就需要将其还原成原来的价值。 尽管B公司已经注销，不再纳入合并范围，但原先内部交易的标的资产仍在合并范围之内，所以后续抵销分录仍然需要一直编制下去，直到内部交易损益随着资产的折旧、摊销和耗用全部实现为止。 由于B公司原先是控股（非全资）子公司，B公司原先确认的资产处置损益有一部分要归属于少数股权，因此在编制合并报表时，对内部资产处置损益的抵销影响，需按照原先B公司的股权比例分摊给少数股东损益。

提问人：liufengwen 时间：2012-12-13 16:39:10
A公司是由自然人甲和B公司【实际控制人为乙，乙为甲的丈夫】共同出资成立的有限公司,公司注册资本2,000万元，其中甲以货币出资1,200万元，B公司以无形资产出资 800 万元。【该无形资产无法预计使用年限，不计提摊销】 2007 年 9 月，B公司将其持有的 800 万元股权转让给自然人乙。 2008 年 12 月，自然人甲、乙分别将其持有的 800 万元和 1200 万元股权转让给B公司。【B公司将其确认为同一控制下的企业合并，按照 12 月底A公司的净资产作为投资成本】 2012 年 12 月发现无形资产存在减值迹象，全额计提减值准备。请问：①在做B公司 08 年的合并报表时，是否需要抵消无形资产，如何抵消？ ② 2012 年 12 月计提减值后，无形资产如何抵消，对2012 年B公司的合并报表有何影响？

回答人：chenyiwei
回复 liufengwen 的帖子
假设此处B合并A属于同一控制下合并的判断是恰当的，则B编制合并报表时要视同自A公司成立日起就一直将其纳入合并范围。在此假设前提下，当初B作为出资投入A的无形资产在合并报表层面应保持在B的账面的原先的账面价值，而不能体现为A自身报表上的评估值。由此导致作为同一控制下合并会计处理基础的“被合并方账面价值”不是其自身个别报表上显示的账面价值，而是应将评估增值及其对应的累计折旧、摊销冲回后的调整结果。
2012 年 12 月的减值，在合并报表层面是把无形资产从原先B的账面价值基础减记到零（此处不讨论当初出资作价的合理性问题，视同所认缴的出资是足额到位的），因此合并报表层面确认的减值损失会小于A的个别报表层面。

提问人：ying0518 时间：2012-12-14 14:45:58
1 、 264 万是交易中对外发生的税费，在合并报表中应当冲减期初留存收益。 2 、在合并层面原本就没有无形资产账面价值，因此A公司个别报表计提的减值准备在合并报表中应当调整冲回，资产减值损失为 0 。

回答人：chenyiwei
对于 1 ，如果B公司预计有足够的应纳税所得额的，则可以在合并报表层面确认递延所得税资产（但应按预计未来转回时的税率，而不是当初形成时的税率 33 ％）。差额调整留存收益。其余赞同。